# 关于 2019 新财务报表格式中的应收利息、应付利息的列报

提问人：michaelhtts 时间：2019-08-07 08:38:04
2019 新财务报表格式中明确对于实行新金融工具准则的企业的 “应收利息” 和 “应付利息” 项目仅反映相关金融工具已到期可收取/应支付但于资产负债表日尚未收到/支付的利息；基于实际利率法计提的金融工具的利息应包含在相应金融工具的账面余额中。
故个人理解：
1 、应付利息只反映公司逾期未付的利息
2 、对于短期借款计提的应付利息需要列报到短期借款
3 、一次还本付息的长期借款计提的利息需要列报到长期借款
4 、分期付息到期还本的长期借款计提的利息需要根据流动性列报到一年内到期的非流动负债
5 、应收利息的操作类似
如果是上面理解正确，那么：
1 、这个调整是基于什么原因调整的呢？原来列报的方式和新金融工具准则哪个地方冲突从而导致的调整？
2 、列报到货币资金项下定期存款的对应的应收利息也需要列报到货币资金？

回答人：chenyiwei
该项调整的主要目的是使相关报表项目的列报金额能够更完整地反映相关金融资产/负债的摊余成本。因为尚未到付息日的应计利息本身就是相关金融资产/负债的摊余成本的组成部分。
定期存款下的应计利息，建议根据预计收取的时间，列报为其他流动资产或其他非流动资产。
你的上述几个问题的理解总体上合理，但是：
1 、应付利息项目的列报金额应当是已到付息日，但不一定理解为逾期未付的利息；
2 、一次还本付息的长期借款计提的利息需要列报到长期借款或一年内到期的非流动负债。